---
title: "Prueba de Regresión"
author: "Estrella Guerra, Danilo David"
date: "`r Sys.Date()`"
output: pdf_document
---

```{r setup, include=FALSE}
knitr::opts_chunk$set(echo = TRUE)
options(scipen = 999)
```

El alcalde de una municipalidad solicitó que se utilicen los datos recolectados de los hogares de esa municipalidad y encargó al personal de R&Dgo Analytics que estime el modelo de Regresión Lineal Simple para explicar el peso (en kg) de papel o cartón desechado al mes/familia en función del ingreso familiar mensual (en miles de soles). Se obtuvieron los siguientes datos:

```{r}
# Datos proporcionados
Y <- c(18.3, 16.7, 21, 21.1, 23.9,
          18.6, 22.3, 20.8, 23.2, 21.3, 20.4, 20.3, 18.3, 20.1, 19.8)
X <- c(11.5, 11.1, 16.2, 16.4, 
             18.7, 14, 17.1, 16, 17.2, 16.5, 15.6, 15.5, 13.9, 15.5, 15.5)

# Creación del data frame
datos <- data.frame(X, Y)

# Visualización del data frame
print(datos)

```

\newpage

# Diagrama de Dispersión

```{r}
plot(datos$X,datos$Y,
     col="darkgreen", xlab = "Ingreso", ylab = "Peso")
```

# Pregunta 1

A un nivel de significación de 0.05, responda las siguientes preguntas:

a) La pendiente estimada del modelo de regresion lineal simple es: 

```{r}
lm(Y~X, data = datos)
```

\newpage

b) La suma de cuadrados del error en el cuadro de Análisis de Varianza es:  

```{r}
# Ajustar el modelo de regresión lineal simple
modelo <- lm(Y~X, data = datos)

# Realizar el análisis de varianza
anova_modelo <- anova(modelo)

# Mostrar el cuadro de ANOVA
print(anova_modelo)

# Extraer la Suma de cuadrados del Error (SCE)
SCE <- anova_modelo["Residuals", "Sum Sq"]

round(SCE, 3)
```


c) El valor del coeficiente de determinación (en términos porcentuales) es igual a:  

```{r}
summary(modelo)
```
El valor del coeficiente de determinación $(R^2)$ Multiple R-squared:  0.8947 y en porcentaje es 89.47%

# Pregunta 2  

Si se estima un intervalo de confianza para el coeficiente de correlación para dos variables X e Y  y se encuentra que su límite inferior es positivo y su límite superior es negativo.

Solo existen 3 posibles casos:

$$IC(\beta_{1}) =[-; +]$$  
$$IC(\beta_{1}) =[-; -]$$  
$$IC(\beta_{1}) =[+; +]$$  

Porlo tanto podemos deducir que el intervalo ha sido mal estimado.  


# Pregunta 3  

Se quiere evaluar la significancia de la pendiente del un modelo de regresión lineal simple en base a una muestra de tamaño 22. Por lo tanto el valor crítico (con aproximación a 3 decimales) a un nivel de significación de 0.03 para contrastar el estadístico F es: 


```{r}
round(qf(1-0.03, 1, 20), 3)
```
Dado que el F-statistic (110.5) es mayor que tu valor crítico (5.458), y el p-value es extremadamente pequeño (0.0000001007), puedes concluir que la relación entre el ingreso mensual de las familias y el peso del cartón desechado es estadísticamente significativa.

```{r echo=FALSE, fig.align='center', fig.height=3.5, fig.width=4.5}
# Definir los grados de libertad del numerador y denominador
df1 <- 1  # grados de libertad del numerador (para la regresión lineal simple)
df2 <- 20 # grados de libertad del denominador (n - k - 1 = 22 - 1 - 1 = 20)

# Definir el valor crítico para un nivel de significancia del 3%
alpha <- 0.03
f_critico <- qf(1 - alpha, df1, df2)

# Graficar la distribución F
curve(df(x, df1, df2), from = 0, to = 10, 
      main = "Distribución F con df1=1 y df2=20", 
      ylab = "Densidad", 
      xlab = "Valores F")

# Agregar una línea vertical en el valor crítico
abline(v = f_critico, col = "red", lty = 2)

# Resaltar el área a la derecha del valor crítico
x_vals <- seq(f_critico, 10, length.out = 100)
y_vals <- df(x_vals, df1, df2)
polygon(c(f_critico, x_vals, 10), c(0, y_vals, 0), col = rgb(1, 0, 0, 0.2))

# Agregar texto para indicar el valor crítico
text(f_critico, 0.02, labels = paste("F crítico =", round(f_critico, 3)), pos = 3.5, col = "blue")

```


