---
title: "Solución de la Práctica dirigida 1 de Análisis de Regresión"
author: "Estrella Guerra, Danilo David"
date: "`r Sys.Date()`"
output: pdf_document
header-includes:
  - \usepackage{multicol}
  - \setlength{\columnsep}{1cm}  # Ajusta el espacio entre columnas
  - \usepackage{amsmath}  # Para ecuaciones matemáticas
---

```{r setup, include=FALSE}
knitr::opts_chunk$set(echo = TRUE)

library(readxl)
PD1 <- read_excel("PD1.xlsx")
```

**Caso**: Zoológico de Australia Se hizo un experimento en un zoológico de Australia para analizar distintas temperaturas en $_{}^{o}\textrm{C}$ (X) de un recinto cerrado y los correspondientes ritmos cardiacos en latidos/minuto (Y) de una especie de lagarto:

## **Análisis de Correlación**

### a) **Elabore el gráfico de dispersión**  

\vspace{0.15cm}

Para elaborar un grafico de dispersión vamos a usar la libreria plot (la función plot es una función genérica para la representación gráfica de objetos en R)

```{r echo=TRUE, fig.align='center', fig.height=3.5, fig.width=4.5}

plot(PD1$X,PD1$Y,main="Diagrama de Dispersión",
     col="blue",xlab="Temperatura",ylab="Latidos")

```

Se puede apreciar una relación directa entre la temperatura $_{}^{o}\textrm{C}$ del recinto y la cantidad de latidos/minuto de los lagartos.

\newpage

### b) **Estime el coeficiente de correlación**

\texttt{La función cor() en R se utiliza para calcular el coeficiente de correlación entre dos variables. Este coeficiente mide la fuerza y la dirección de la relación lineal entre las dos variables.} 

```{r}
cor(PD1$X,PD1$Y,method="p")

```
Hay una fuerte asociación lineal directa entre la temperatura del recinto y la cantidad de latidos/minuto del lagarto.


### c) **Pruebe la significancia del coeficiente de correlación**

 1) 
 $$H_{0} : \rho = 0$$
 $$H_{1} : \rho \neq 0 $$
 2) 
 $$\alpha = 0.02$$
 3) 
 
```{r}
cor.test(PD1$X,PD1$Y,method="p",alternative = "t")
```
 del anterior codigo hemos obtenido el valor de:  
 
 $t=17.59$, $p-value = 8.732e-13 \approx 0.000$ $<$ $\alpha$  se rechaza $H_{0}$ 

4)

```{r echo=FALSE}
# Configurar los valores para la gráfica
x <- seq(-4, 4, length=1000)  # Rango de valores en el eje X
y <- dt(x, df=18)  # Distribución t de Student con 30 grados de libertad

# Graficar la distribución t
plot(x, y, type="l", lwd=2, col="blue", main="Distribución t con Zonas de Rechazo",
     ylab="Densidad", xlab="Valores de t")

# Agregar las zonas de rechazo en -2.55 y 2.55
abline(v=-2.55, col="red", lwd=2, lty=2)  # Línea vertical en -2.55
abline(v=2.55, col="red", lwd=2, lty=2)   # Línea vertical en 2.55

# Colorear las áreas de rechazo
polygon(c(x[x <= -2.55], -2.55), c(y[x <= -2.55], 0), col="red", border=NA)
polygon(c(2.55, x[x >= 2.55]), c(0, y[x >= 2.55]), col="red", border=NA)

# Agregar leyenda
legend("topright", legend=c("Zonas de Rechazo"), fill="red", border="black")

# Agregar los valores de los intervalos de confianza en las líneas rojas
text(-2.55, 0.05, labels="-2.55", pos=3, col="black", cex=0.7)
text(2.55, 0.05, labels="2.55", pos=3, col="black", cex=0.7)
```
 

```{r}
qt(0.02/2,18)
qt(c(0.02/2,1-0.02/2),18)
```

5) Conclusión  
A un $\alpha = 0.02$, se puede afirmar que existe correlación significativa entre la temperatura del recinto y el número de latidos/minuto de los lagartos.

 
### d) **Obtenga un intervalo del 98% de confianza para el coeficiente de correlación**  

```{r}
cor.test(PD1$X,PD1$Y,method="p",alternative = "t",
         conf.level = 0.98)$conf
```
$IC(\rho) = [0.9162722, 0.9908944]$  

El intervalo que va de 0.916 a 0.991 brinda un 98% de confianza de contener a la correlación entre la temperatura del recinto y el número de latidos/minuto de los lagartos.


## **Análisis de Regresión Lineal Simple**  

### e) Obtenga la ecuación de regresión estimada. Interprete los coeficientes estimados.

```{r}
modelo<-lm(Y~X,data=PD1)
print(modelo)
```

$$\hat{Y}= 1.4591 + 0.9545x$$

El código $lm(Y\sim X, data = PD1)$ nos permite conocer los coeficientes de nuestro modelo.  

- $b_{o} = 1.4591$ No tiene interpretación  
- $b_{1} = 0.9545$ Al aumentarse la temperatura en un grado $_{}^{o}\textrm{C}$, se espera que el número medio de latidos se incremente en 0.9545 latidos/minuto.


### f y h
f) Realice el Análisis de Varianza. Use $\alpha = 0.02$
h) Pruebe la significancia individual de $\beta _{1}$. Use $\alpha = 0.02$

1a) 
 $$H_{0} : \rho = 0$$
 $$H_{1} : \rho \neq 0 $$
 2a) 
 $$\alpha = 0.02$$
 3a) Prueba estadística
 
 $$F = \frac{CMReg}{CME} \sim F_{(1, n-2)}$$
 4a) Desarrollo de la prueba
 
```{r}
anova(modelo)
```
F= 309.39, p-valor = 0.0000000000008732

5a) Región Crítica
1b) 
 $$H_{0} : \rho = 0$$
 $$H_{1} : \rho \neq 0 $$
 2b) 
 $$\alpha = 0.02$$
 3b) Prueba estadística
 
 $$t = \frac{\hat{\beta _{1}}}{EE(\hat{\beta _{1}})} \sim t_{(n-2)}$$
 
 4b) Desarrollo de la prueba
 
```{r}
summary(modelo)
```

 $t_{cal}$ = 17.590, p-valor = 8.73e-13 
 
5b) Región Crítica 

6ab) 

A un $\alpha = 0.02$, se puede afirmar que el número de latidos/minuto es explicado por la temperatura en el recinto.

\newpage

### g) Halle intervalos del 98% de confianza para $\beta_{0}$ y $\beta_{1}$  

```{r}
confint(modelo,level = 0.98)
```
$$IC(\beta_{1}) = [0.8160338, 1.093057]$$
El intervalo va de 0.816 a 1.093 brinda un 98% de confianza de contener a $\beta_{1}$

### i) Halle un intervalo del 98% de confianza para $\sigma_{\varepsilon}^{2}$

$$ IC({\sigma_{\varepsilon }}^{2}) = \left [ \frac{(n-2)CMRes}{x_{(1-\alpha/2, n-2)}^{2}}, \frac{(n-2)CMRes}{x_{(\alpha/2, n-2)}^{2}} \right ] $$

```{r}
sig<-summary(modelo)$sigma
n<-nrow(PD1)
LI<-(n-2)*sig^2/qchisq(1-0.02/2,n-2)
LS<-(n-2)*sig^2/qchisq(0.02/2,n-2)
c(LI,LS)
```
El intervalo que va de 1.005 a 4.987 brinda un 98% de confianza de contener a $\sigma_{\varepsilon}^{2}$ 

### j) Halle e interprete el coeficiente de determinación

```{r}
summary(modelo)$r.sq*100
```
$$ r^2 = 94.5% $$ 
El 94.5% de la variabilidad del número de latidos/minuto es explicado por la temperatura en el recinto.

### k) **Halle un intervalo del 98% de confianza para el número medio de latidos por minuto a una temperatura de 33 ºC**


```{r}
predict(modelo, data.frame(X = 33), level = 0.98, interval = "confidence")
``` 

$IC(U_{y/x})$ = [32.116, 33.801]  

El intervalo que va de 32.116 a 33.801 brinda un 98% de confianza de contener al número medio de latidos/minuto cuando el recinto tiene una temperatura de 33$_{}^{o}\textrm{C}$

### l) **Halle un intervalo del 98% de confianza para el número de latidos por minuto, de un recinto que tiene 39 ºC**


```{r}
predict(modelo, data.frame(X = 33), level = 0.98, interval = "prediction")
``` 
IC(Y) = [34.874, 42.497]  





